# 请教陈版、各位大侠 33 号准则关于非同一控制下取得子公司的问题-

提问人：zxxiao2007 时间：2014-11-21 15:34:49
新准则应用指南P75（二）....母公司应当设置备查簿,记录企业合并中取得的子公司各项可辨认资产、负债在购买日的公允价值。
企业会计准则讲解（ 2010 ） P560 一、（二）....还应当根据母公司为该子公司设置的备查簿的记录，以记录的该子公司的各项可辨认资产、负债及或有负债等在购买日的公允价值为基础，通过编制调整分录，对该子公司的个别财务报表进行调整，以使子公司的个别财务报表反映为在购买日公允价值基础上确定的可辨认资产、负债及或有负债在本期资产负债表日的金额。
老准则讲解涉及到或有负债，此块对实务有何影响？

回答人：chenyiwei
没有实质差异。 此次合并报表准则的修订主要是对“控制”概念和合并报表范围确定问题的，也包括对投资性主体编制合并报表的豁免规定。但对于合并报表编制采用的具体技术方法，并未发生变化。 或有负债在购买日按公允价值计量的问题，属于企业合并准则的规范范围而不是合并报表准则的规范内容。企业合并准则本次并未修改。所以你注意到的这个问题不会影响到具体的实务操作。